【裁判字號】    97,訴,2358
【裁判日期】    970723
【裁判案由】    毒品危害防制條例
【裁判全文】
臺灣板橋地方法院刑事判決              97年度訴字第2358號
公  訴  人  臺灣板橋地方法院檢察署檢察官
被      告  甲○○
上列被告因違反毒品危害防制條例案件，經檢察官提起公訴（97
年度毒偵字第3570號），因被告於準備程序進行中就被訴事實為
有罪之陳述，經告知簡式審判程序之旨，本院裁定由受命法官獨
任進行簡式審判程序，並判決如下：
    主  文
甲○○施用第一級毒品，處有期徒刑陸月。扣案之第一級毒品海
洛因壹包（驗餘淨重零點零玖肆零公克）沒收銷燬之；又施用第
二級毒品，處有期徒刑肆月。應執行有期徒刑捌月，扣案之第一
級毒品海洛因壹包（驗餘淨重零點零玖肆零公克）沒收銷燬之。
    事  實
一、甲○○前於民國95年間因施用毒品案件，經本院依檢察官聲
    請而以95年度毒聲字第1721號裁定送觀察、勒戒，嗣因認無
    繼續施用毒品之傾向，於96年6 月15日釋放出所，並由臺灣
    板橋地方法院檢察署檢察官於96年6 月20日以96年度毒偵緝
    字第212 號為不起訴處分確定。詎仍無法戒除毒癮，復於前
    開觀察、勒戒釋放後5 年內，明知海洛因及安非他命業經公
    告列為毒品危害防制條例第2 條之第1 、2 級毒品，不得非
    法持有、施用，竟基於施用第1 、2 級毒品海洛因及安非他
    命之犯意，於97年4 月7 日晚上11時許及於97年4 月8 日為
    警採尿前96小時內某時，分別在臺北縣樹林市○○路某加油
    站廁所內及不詳地點，海洛因以注射針筒施用之方法，安非
    他命則置於吸食器內以火燒烤產生煙霧後吸食之方式，施用
    海洛因、安非他命各1 次，嗣於97年4 月8 日晚上7 時30分
    許，在臺北樹林市○○街與中興街口為警查獲，並扣得甲○
    ○所有供施用之毒品第1 級毒品海洛因1 包（驗餘淨重0.09
    40公克）。
二、案經臺北縣政府警察局土城分局報請臺灣板橋地方法院檢察
    署檢察官偵查起訴。
    理  由
一、訊據被告坦承前開犯罪實，而被告於97年4 月8 日為警所採
    尿液送臺灣檢驗科技股份有限公司檢驗結果，發現確有鴉片
    類、安非他命類之陽性反應，此有臺北縣政府警察局土城分
    局偵辦毒品案尿液編號及姓名對照表、臺灣檢驗科技股份有
    限公司97年4 月22日出具之濫用藥物檢驗報告各1 紙附卷可
    稽，次查，該檢驗中心係先以酵素免疫分析法（ＥＩＡ）篩
    驗，其尿液中海洛因代謝物嗎啡、安非他命濃度超出檢測範
    圍，再以氣相層析質普儀分析法（ＧＣ／ＭＳ）確認；其檢
    驗方法係以「氣相層析儀」先將物質氣化後，再經分析管分
    離，由於各種物質之沸點及對管柱之吸附力不同，在經過檢
    測器（Detector）測定後，表現出不同之滯留時間（Retens
    ion time），以滯留時間來判斷係何種物質；再利用「質普
    儀」為檢測器，將物質撞擊成碎片，記錄其質譜圖。因每個
    化合物之鍵結能力不同，故不同之物質會有其特定之質譜圖
    ，因此在物質之判斷上有如指紋之鑑定，在理論上，扣除人
    為因素，其精確度已接近百分之百。又按甲基安非他命經口
    服投與後約百分之70於24小時內自尿中排出，約百分之90於
    96小時內自尿中排出，由於甲基安非他命成分之檢出與其投
    與方式、投與量、個人體質、採尿時間與檢測儀器之精密度
    等諸多因素有關，因此僅憑尿液中呈安非他命陽性反應，並
    無法確實推算吸食時間距採集時間之長短，惟依上述資料推
    斷，最長可能不會超過4 日，亦經行政院衛生署藥物食品檢
    驗局81年2 月8 日（81）藥檢一字第001156號函示明確。被
    告上開所採尿液送驗結果既有甲基安非他命之陽性反應，顯
    見被告在經警採尿前之96小時內某時點，確曾有施用毒品甲
    基安非他命犯行。此外，復有被告所有供施用之毒品第1級
    毒品海洛因1 包（驗餘淨重0.0940公克）扣案可資佐證，足
    證被告前開自白應與事實相符，應予信實。第查，被告甲○
    ○前於95年間因施用毒品案件，經本院依檢察官聲請而以95
    年度毒聲字第1721號裁定送觀察、勒戒，嗣因認無繼續施用
    毒品之傾向，於96年6 月15日釋放出所，並由臺灣板橋地方
    法院檢察署檢察官於96年6 月20日以96年度毒偵緝字第212
    號為不起訴處分確定等情，有臺灣高等法院被告全國前案紀
    錄表在卷可稽，其於觀察、勒戒釋放後，5 年內再犯施用第
    1 、2 級毒品之罪，與毒品危害防制條例第23條第2 項之規
    定相符，殆無疑問。從而，本案事證已臻明確，被告犯行洵
    堪認定，自應依法論科。
二、按海洛因及安非他命分屬第1 級及第2 級毒品，毒品危害防
    制條例第2 條第2 項第1 款及第2 款定有明文。核被告所為
    ，係犯毒品危害防制條例第10條第1 項之施用第1 級毒品罪
    及同條第2 項之施用第2 級毒品罪；其持有海洛因及安非他
    命之低度行為，分別為施用之高度行為所吸收，均不另論罪
    ；其所犯上開二罪，犯意各別，行為互異，應分論併罰。爰
    審酌被告已有因施用毒品獲不起訴處分之寬典，猶因施用海
    洛因、安非他命再犯本罪，顯未衷心悛悔，漠視法令之禁制
    ，恣意濫用藥品，甚為可訾，兼衡其施用安非他命、海洛因
    所生危害實以自戕健康為主，於他人尚無明顯重大危害及其
    犯後終能供認無隱，態度良好等一切情狀，分別量處如主文
    所示之刑，並定其應執行之刑，以示懲戒。
三、扣案第1 級毒品海洛因1 包（驗餘淨量0.0940公克），係第
    1 級毒品（其內毒品與其外袋無法析離完盡，應概認屬查獲
    之毒品），有交通部民用航空局航空醫務中心97年4 月25日
    航藥鑑字第0972201 號毒品鑑定書乙紙可參，應依毒品危害
    防制條例第18條第1 項前段規定宣告沒收銷燬之。
據上論斷，應依刑事訴訟法第273 條之1 第1 項、第299 條第1
項前段，毒品危害防制條例第10條第1 項、第2 項、第18條第1
項前段，刑法第11條前段、第51條第5 款，判決如主文。
本案經檢察官陳佳宏到庭執行職務。
中    華    民    國    97    年    7     月    23    日
                  刑事第十八庭  法  官  吳幸娥
以上正本證明與原本無異
如不服本判決應於送達後10日內向本院提出上訴狀
                                書記官  陳靜怡
中    華    民    國    97    年    7     月    23    日
附錄本案論罪科刑法條全文：
毒品危害防制條例第10條
施用第一級毒品者，處六月以上五年以下有期徒刑。
施用第二級毒品者，處三年以下有期徒刑。


司法院資訊處製作；財團法人民間司法改革基金會備份。
